【裁判字號】    92,訴緝,20
【裁判日期】    920408
【裁判案由】    強盜等
【裁判全文】
臺灣臺南地方法院刑事判決                          九十二年度訴緝字第二號
    公  訴  人  臺灣台南地方法院檢察署檢察官
    被      告  丙○○
    指定辯護人  本院公設辯護人  甲○○
右列被告因強盜等案件，經檢察官提起公訴（九十一年度偵緝字第一四七、一四八號
），本院判決如左：
    主  文
丙○○連續以加害財產之事，恐嚇他人，致生危害於安全，累犯，處有期徒刑肆月，
扣案之長刀壹把沒收；又以強暴使人行無義務之事，累犯，處有期徒刑陸月；又意圖
為自己不法之所有，以強暴至使不能抗拒而取他人之物，累犯，處有期徒刑參年陸月
；又意圖為自己不法之所有，而搶奪他人之動產，累犯，處有期徒刑壹年。應執行有
期徒刑伍年，扣案之長刀壹把沒收。
    事  實
一、丙○○曾民國八十六年七月與八十六年九月間，因犯竊盜及違反麻醉藥品管理條
    例等案件，分別經本院判處有期徒刑七月及五月確定，經定應執行之刑為有期徒
    刑十月，並於民國八十七年五月二日執行完畢。仍不知悔改，因不滿其女友乙○○有意分手，心生不滿，乃於九十年四月一日下午一時三十分許，前往乙○○工
    作之臺南縣白河鎮○○路一五一號巧比伶髮廊，要求乙○○與其外出，因遭乙○○拒絕，丙○○將所之自有長刀一把置於所騎駛之ZWV─二五八號輕機車上，
    停於巧比髮廊前，向在髮廊內之乙○○及該店負責人丁○○揚言砸店等語，致使
    丁○○、乙○○心生畏懼。九十年四月二日晚上九時許，丙○○再至巧比伶髮廊
    找乙○○，要乙○○與其外出，乙○○仍予拒絕，詎丙○○將抓住店門不肯外出
    之乙○○強行拉上該部輕機車，再載乙○○逛夜市，使乙○○行無義務之事，迨
    至同（二）日晚上十時餘，始載乙○○返回臺南縣東山鄉水雲村六十二號之乙○○住處。當（二）日晚上十時三十分許，丙○○騎乘該機車，行經水雲村二十五
    之六號前，適見戊○○○背有女用黑色皮包一只（內有現款壹萬餘元、金戒指、
    支票、印章、存摺、金融卡、扣繳憑單、記事簿、紅包袋及健保卡等物），竟意
    圖為自己不法之所有，將機車熄火，佯裝機車出事致戊○○○前來關心，丙○○
    見機，即停妥機車，再徒步返回，出手強取戊○○○之皮包，戊○○○反抗，丙○○見戊○○○堅不鬆手，乃奮力拉扯致戊○○○倒地，並扯斷皮包帶，至使戊○○○不能抗拒，而得手，隨即騎駛該部機車逃逸，嗣拿取皮包內之大部份現款
    、空白支票一紙、金戒指一枚、印章一枚及郵局提款卡一張等財物後，將皮包及
    其內證件等物丟棄在白河鎮庄內里八十九之三號前之水圳。同年月三日十一時三
    十分許，丙○○至巧比伶髮廊內，復意圖為自己不法之所有，趁乙○○不備之際
    ，搶取乙○○置於衣架上之皮包內之小皮夾（內有身分證及提款卡等物），乙○○制止不及，丙○○旋即離去。同年月四日上午九時三十分許，丙○○復至巧比
    伶髮廊內，經丁○○報警前來逮捕，再經警於同（四）日十一時十五分許，在丙○○上址住處前右側之水圳內尋獲戊○○○被搶之黑色女用皮包一個（內尚有戊○○○之印章四枚、楊西安之印章三枚、合庫存摺一本、金融卡三張、東山鄉農
    會存摺三本及支票一本、東山鄉農會支票存根一本、健保卡二張、扣繳憑單一張
    、電話記事簿一本、現款新台幣二千元、紅包袋三個），另於丙○○住處內搜獲
    長刀一把及乙○○之身分證一枚，經警移送偵辦。詎丙○○不滿丁○○報警，致
    為臺南縣警察局白河分局移送本署偵辦強盜等罪嫌，心生不滿，又基於概括犯意
    ，復於同年月某日，至巧比伶髮廊，向丁○○恫稱若妳再幫乙○○叫警察來，就
    要叫彰化的兄弟來砸妳的店云云，復打電話向丁○○恐嚇稱要讓妳好看云云，致
    使丁○○心生畏懼，而辭退乙○○。
二、案經台南縣警察局白河分局報請台灣台南地方法院檢察署檢察官偵查起訴。
    理  由
一、訊據被告丙○○對於右揭連續恐嚇、強財物及強制乙○○之犯行，自承不諱，
    核與被告於警訊時供承情節相符。但矢口否認上揭搶奪乙○○皮包之犯行，辯稱
    ：伊與乙○○有口角，乙○○才說被搶云云。惟查：右揭搶奪之事實，業據被害
    人乙○○於警訊時指訴歷歷，且有贓物認領保管單一紙附卷可稽。又被害人丁○○等亦因而心生畏懼，亦據渠等在警訊時陳明在卷。復有扣案之長刀一把及被害
    人戊○○○之贓物認領保管單一份附卷可證。被告所辯顯係畏罪卸責之詞，不足
    採信。綜上所述，事證明確，被告犯行堪以認定。
二、核被告丙○○所為係犯刑法第三百零五條之恐嚇危害安全罪、第三百零四條第一
    項之強制罪、第三百二十八條第一項之強盜罪與第三百二十五條第一項之搶奪罪
    。其先後二次恐嚇犯行，時間緊接，犯罪構成要件相同，顯均係基於概括之犯意
    反覆為之，應依連續犯之規定論以一罪並加重其刑。所犯前揭四罪間，犯意各別
    ，罪名不同，應予分論併罰。又被告前於八十六年間，因犯竊盜等罪，經本院判
    處有期徒刑十月確定，於八十七年五月二日執行完畢，有台灣台南地方法院檢察
    署刑案資料查註紀錄表在卷可按，其於五年之內再犯本件有期徒刑以上之罪，為
    累犯，應依法加重其刑。恐嚇危害安全部份並依刑法第七十條遞加。爰審酌被告
    犯罪之動機、目的、手段、所造成危害、犯罪後態度等一切情狀，處如主文所示
    之刑，併定其執行刑，以資懲儆。扣案之長刀一把，係被告所有且供犯罪之用，
    據被告於警訊時供明，爰依法宣告沒收。
據上論斷，應依刑事訴訟法第二百九十九條第一項前段，刑法第五十六條、第三百零
五條、第三百零四條第一項、第三百二十八條第一項、第三百二十五條第一項、第四
十七條、第五十一條第五款、第三十八條第一項第二款，罰金罰鍰提高標準條例第一
條前段、第二條，判決如主文。
本案經檢察官陳鋕銘到庭執行職務。
中    華    民    國      九十二    年        四      月        八      日
                              臺灣臺南地方法院刑事第一庭
                                      法  官  朱中和
右正本證明與原本無異。
如不服本判決應於送達後十日內向本院提出上訴狀。（應附繕本）
                                      書記官  陳著振
中    華    民    國      九十二    年        四      月        九      日
附錄本判決論罪科刑法條全文：
刑法第三百零五條：
以加害生命、身體、自由、名譽、財產之事，恐嚇他人，致生危害於安全者，處二年
以下有期徒刑、拘役或三百元以下罰金。
中華民國刑法第三百零五條：
以加害生命、身體、自由、名譽、財產之事，恐嚇他人致生危害於安全者，處二年以
下有期徒刑、拘役或三百元以下罰金。
中華民國刑法第三百二十八條：
意圖為自己或第三人不法之所有，以強暴、脅迫、藥劑、催眠術或他法，至使不能抗
拒，而取他人之物或使其交付者，為強盜罪，處五年以上有期徒刑。
以前項方法得財產上不法之利益或使第三人得之者，亦同。
犯強盜罪因而致人於死者，處死刑、無期徒刑或十年以上有期徒刑；致重傷者，處無
期徒刑或七年以上有期徒刑。
第一項及第二項之未遂犯罰之。
預備犯強盜罪者，處一年以下有期徒刑、拘役或三千元以下罰金。
中華民國刑法第三百二十五條：
意圖為自己或第三人不法之所有，而搶奪他人之動產者，處六月以上五年以下有期徒
刑。
因而致人於死者，處無期徒刑或七年以上有期徒刑，致重傷者，處三年以上十年以下
有期徒刑。
第一項之未遂犯罰之。


司法院資訊處製作；財團法人民間司法改革基金會備份。
